臺灣花蓮地方法院刑事判決　　　　　　　 94年度訴字第259號
公　訴　人　臺灣花蓮地方法院檢察署檢察官
被　　　告　乙○○
上列被告因違反毒品危害防制條例案件，經檢察官提起公訴（94
年度偵字第1666號），被告於本院準備程序進行中，就被訴之犯
罪事實為有罪之陳述，經本院合議庭裁定由受命法官獨任進行簡
式審判程序審理後，判決如下：
    主  文
乙○○施用第一級毒品，累犯，處有期徒刑捌月；又施用第二級
毒品，累犯，處有期徒刑柒月，應執行有期徒刑壹年壹月。
    事  實
一、乙○○前於民國88年間，因施用第二級毒品安非他命案件，
    經本院裁定送勒戒處所施以觀察勒戒後，無繼續施用毒品之
    傾向，由臺灣花蓮地方法院檢察署檢察官於89年2月2日，以
    88年度毒偵字第378 號案件為不起訴處分確定；復於89年間
    ，因施用第一級毒品海洛因、第二級毒品安非他命案件，經
    本院裁定送勒戒處所施以觀察、勒戒後，認有繼續施用毒品
    之傾向，而由本院於90年5月8日，以90年度訴字第60號判決
    判處應執行有期徒刑十月確定（業於92年9 月30日執行完畢
    ）；又於91年間，因施用第二級毒品安非他命案件，除經本
    院裁定令入戒治處所施以強制戒治，於92年7月9日停止戒治
    付保護管束、於93年1月6日保護管束期滿而執行完畢外，另
    經本院於92年4 月29日，以92年度花簡字第72號判決判處有
    期徒刑五月確定（業於93年5月3日執行完畢），嗣乙○○復
    又於93年間施用第二級毒品，經本院93年度林簡字第500 號
    判處有期徒刑六月確定，並於93年9 月30日執行完畢，然其
    仍不知悔悟，猶於前開強制戒治執行完畢釋放後五年內，基
    於施用第二級毒品之犯意，於94年5 月10日某時，在花蓮縣
    新城鄉海邊草叢中，以將第二級毒品安非他命放入玻璃球中
    燃燒吸食煙霧之方式，施用安非他命一次，另於翌日（同年
    月11日）某時，基於施用第一級毒品之犯意，在花蓮縣新城
    鄉○○村○○路旁，以將第一級毒品海洛因摻雜於香菸後點
    燃吸食之方式，施用海洛因一次；嗣於94年5 月12日晚間10
    時30分許，乙○○乘坐林大欽駕駛自用小客車，行經花蓮縣
    秀林鄉崇德村崇德178之1號前村道上，因見警察臨檢，乙○
    ○心虛，將林大欽所有放置於車內之注射針筒丟出車外，為
    警發覺，經警對二人施予同意搜索，在林大欽皮包內再搜得
    第一級毒品海洛因一包（含袋0.2 公克）、海洛因殘渣袋一
    包、第二級毒品安非他命二小包（毛重共0.5 公克）及安非
    他命殘渣袋一包，並在林大欽所有自用小客車內查獲針筒一
    支、安非他命吸管二支及丟出車外裝有海洛因毒品（含針筒
    共重0.5 公克）之注射針筒一支等物（上開林大欽涉犯毒品
    案件及其所有之扣押物品均另案經本院94年度訴字第260 號
    案件審理及扣案中），嗣經警對乙○○採尿送驗，發現其尿
    液呈甲基安非他命及嗎啡陽性反應而查悉上情。
二、案經花蓮縣警察局新城分局報告臺灣花蓮地方法院檢察署偵
    查起訴。
    理  由
一、上開事實，業據被告乙○○於本院訊問時，坦承不諱，且被
    告於上開新城分局員警查獲時採集其尿液送請檢驗，其結果
    均呈嗎啡及甲基安非他命陽性反應乙節，此有慈濟大學濫用
    藥物檢驗中心檢驗總表及毒品案件尿液檢體採集送驗紀錄表
    各一份附卷可稽，是被告之自白應可認與事實相符，足以採
    信。另查，被告前因施用毒品案件，經本院裁定送勒戒處所
    施以觀察勒戒後，無繼續施用毒品之傾向，由臺灣花蓮地方
    法院檢察署檢察官於89年2月2日，以88年度毒偵字第378 號
    案件為不起訴處分確定；復於89年間，因施用第一級毒品海
    洛因、第二級毒品安非他命案件，經本院裁定送勒戒處所施
    以觀察、勒戒後，認有繼續施用毒品之傾向，而由本院於90
    年5月8日，以90年度訴字第60號判決判處應執行有期徒刑十
    月確定（業於92年9月30日執行完畢）；又於91 年間，因施
    用第二級毒品安非他命案件，除經本院裁定令入戒治處所施
    以強制戒治，於92年7月9 日停止戒治付保護管束、於93年1
    月6日保護管束期滿而執行完畢外，另經本院於92年4月29日
    ，以92年度花簡字第72號判決判處有期徒刑五月確定（業於
    93年5月3日執行完畢），然乙○○復又於93年間施用第二級
    毒品，經本院93年度林簡字第500 號判處有期徒刑六月確定
    ，並於93年9 月30日執行完畢等情，有臺灣高等法院被告前
    案紀錄表一份附卷供參。本件被告之罪證已臻明確，其犯行
    堪以認定，應予依法論科。
二、核被告所為，係犯毒品危害防制條例第10條第1 項之施用第
    一級毒品罪及同條例第10條第2 項之施用第二級毒品罪。被
    告所犯施用第一級毒品及第二級毒品兩罪間，犯意各別，罪
    名互殊，應予分論併罰。另查被告有如事實欄所載之犯罪前
    科與執行紀錄，此有台灣高等法院被告前案紀錄表乙份存卷
    可按，其於五年內再犯本件有期徒刑以上之二罪，均為累犯
    ，應依刑法第47條之規定加重其刑，並各遞加重之。爰審酌
    被告有前述之犯罪前科紀錄，素行非佳，屢次施用毒品，經
    送觀察勒戒、強制戒治之後，仍然再度施用毒品，顯見被告
    戒除毒癮之意志力薄弱，然被告於犯罪後坦承犯行，且表示
    悔悟等一切情狀，分別就其所犯上開二罪量處如主文所示之
    刑，並定其應執行刑，以示懲儆。
據上論斷，應依刑事訴訟法第299條第1項前段、第273條之1 第1
項，毒品危害防制條例第10條第1項、第2項，刑法第11條前段、
、第47條、第51條第5款，判決如主文。
本案經檢察官甲○○到庭執行職務
中　　華　　民　　國　　94　　年　　9 　　月　　30　　日
　　　　　　　　　      臺灣花蓮第方法院刑事第三庭
                                    法　官　張嘉芬
上列正本證明與原本無異。
如對本判決不服，應於送達後10日內，向本院提出上訴狀。（應
抄附繕本）
                                    書記官
中　　華　　民　　國　　94　　年　　9　　月　 　30　　日
